臺灣雲林地方法院刑事裁定
110年度聲字第864號
聲明異議人
即  受刑人  張富謀




上列聲明異議人即受刑人因違反毒品危害防制條例等案件，對於
臺灣雲林地方檢察署、臺灣嘉義地方檢察署檢察官執行撤銷假釋
殘刑之指揮（臺灣雲林地方檢察署110年度執更字第583號、臺灣
嘉義地方檢察署110年度執更助字第129號）聲明異議，本院裁定
如下：
    主  文
聲明異議駁回。
    理  由
一、聲明異議意旨詳如刑事聲明異議狀所載（如附件）。
二、聲明異議人前因違反毒品危害防制條例等案件判決確定後，
    經本院以96年度聲減字第1755號裁定減刑，並定應執行有期
    徒刑19年確定(聲明異議狀誤載為20年)，於民國106年9月26
    日因縮短刑期假釋出監並付保護管束，假釋期滿日原為110
    年12月12日，嗣聲明異議人於假釋期間，因違反保安處分執
    行法之相關規定，經法務部矯正署以110年7月22日法矯署教
    字第11001064110號函撤銷假釋處分等情，有上開法務部矯
    正署110年7月22日法矯署教字第11001064110號函、法務部
    矯正署110年9月23日法矯署教決字第11001088300號書函、
    臺灣高等法院被告前案紀錄表在卷可稽，並經本院依職權調
    閱臺灣雲林地方檢察署（下稱雲林地檢署）110年度執更字
    第583號、96年度執減更字第2274號、臺灣嘉義地方檢察署
    （下稱嘉義地檢署）110年度執更助字第129號案卷確認無訛
    。　　　　
三、聲明異議人就法務部撤銷假釋處分聲明異議部分：
㈠、假釋制度之目的在使受徒刑執行而有悛悔實據並符合法定要
    件者，得停止徒刑之執行，以促使受刑人積極復歸社會。而
    假釋處分經主管機關作成後，受假釋人因此停止徒刑之執行
    而出獄，如復予以撤銷，再執行殘刑，非特直接涉及受假釋
    人之人身自由限制，對其復歸社會後而享有之各種權益，亦
    生重大影響。故假釋之撤銷屬刑事裁判執行之一環，為廣義
    之司法行政處分，因此，受假釋人對於檢察官所指揮執行撤
    銷假釋之原因事實，如有不服，得依刑事訴訟法第484條之
    規定，向當初諭知該刑事裁判之法院聲明異議，以求救濟，
    此固據司法院釋字第681號解釋揭示在案。惟監獄行刑法業
    於108年12月17日修正、109年1月15日公布全文156條，並自
    公布日後6個月即109年7月15日施行。該法第153條第3項規
    定「本法中華民國108年12月17日修正之條文施行前，因撤
    銷假釋得聲明異議之案件，得於修正施行日之次日起算30日
    內，依本法規定向管轄地方法院行政訴訟庭提起訴訟」，是
    此類因撤銷假釋得聲明異議案件，於監獄行刑法修正施行後
    ，應循上開行政爭訟途徑尋求救濟（最高法院109年度台抗
    字第1826號、110年度台抗字第78號裁定意旨參照）。據此
    ，受刑人對於廢止假釋、不予許可假釋或撤銷假釋之處分不
    服等爭議，於監獄行刑法第134條修正施行日即109年7月15
    日以後，自應依同法提起復審而不服其決定，或提起復審逾
    2 個月不為決定或延長復審決定期間逾2個月不為決定者，
    應向監獄所在地或執行保護管束地之地方法院行政訴訟庭提
    起撤銷訴訟，不得再依刑事訴訟法第484 條規定向普通法院
    刑事庭聲明異議。
㈡、經查，本案上開撤銷假釋之處分既在監獄行刑法第134條修正
    施行日即109年7月15日之後為之，揆諸前開說明，受刑人自
    應循行政爭訟程序向監獄所在地管轄地方法院行政訴訟庭提
    起撤銷訴訟，以資救濟，方為適法。準此，本案受刑人針對
    上開部分，逕向無審判權之本院聲明異議，於法不合，自應
    予駁回。　　　　
四、受刑人就雲林地檢署110年度執更字第583號、嘉義地檢署11
    0年度執更助字第129號執行指揮聲明異議部分：
㈠、按受刑人或其法定代理人或配偶以檢察官執行之指揮為不當
    者，得向諭知該裁判之法院聲明異議，刑事訴訟法第484條
    定有明文。其所稱「檢察官執行之指揮不當」，係指檢察官
    有積極執行指揮之違法及其執行方法有不當等情形而言。再
    受徒刑或拘役之諭知，而有下列情形之一者，依檢察官之指
    揮，於其痊癒或該事故消滅前停止執行：一、心神喪失。二
    、懷胎五月以上者。三、生產未滿二月者。四、現罹疾病，
    恐因執行而不能保其生命者，刑事訴訟法第467條亦有明文
    。是須以確有刑事訴訟法第467條所定之各款事由，刑罰之
    執行始須停止，並非受刑人以罹病為由聲請停止執行，檢察
    官即應停止執行。復依刑事訴訟法第457條規定，執行裁判
    由為裁判法院之檢察官指揮之，是檢察官於執行裁判時，有
    視個案具體情形予以裁量之權能，僅於發生裁量瑕疵、裁量
    逾越權限範圍之情況時，法院始有介入審查之必要。　　
㈡、經查，受刑人前於110年9月3日以從事藝品買賣生意，希望將
    工作事項及帳款完善交接，故有延後執行之必要，為此向檢
    察官聲請延後執行一段時間等語，經嘉義地檢署執行檢察官
    審核後，准許延後至110年10月1日下午2時30分到案執行。
    復受刑人於110年9月23日以身體痼疾復發，有延後執行之必
    要，再次向嘉義地檢署檢察官聲請延後執行，經執行檢察官
    審核後，於110年9月28日以嘉檢曉六110執更助129字第1109
    024028號函覆受刑人「台端聲請暫緩執行本署110年執更助
    字第129號案件刑罰，因查無刑事訴訟法第467條停止執行之
    原因，礙難准許，請於110年10月1日下午2時30分到案執行
    ，逾期依法拘提/通緝」等情，否准受刑人延後執行之聲請
    ，此有上開函文1份及檢察官之批示內容在卷可憑。是執行
    檢察官已審酌上開受刑人提出聲請之情節，並以受刑人所稱
    情況乃「查無刑事訴訟法第467條停止執行之原因」，因而
    否准延後執行之聲請，實屬執行檢察官本其法律所賦與之指
    揮刑罰執行職權，對於具體個案所為之適法裁量，難謂有何
    違法裁量或有裁量瑕疵可言。至於聲明異議意旨所指受刑人
    前揭罹病情節，雖有其提出之診斷證明書在卷可按，惟受刑
    人於入監執行前，倘果有不宜入監執行之情，監所應會拒絕
    收監，又如有在監所內不能為適當之醫治者，亦得報請監督
    機關許可保外醫治或移送病監或醫院；監獄行刑相關法令對
    於罹病受刑人之醫療診治照顧已有周詳規範，自非受刑人以
    一己之意以罹患所述疾病為由延後執行，檢察官即應停止或
    延後執行。　　　
㈢、再者，針對聲明異議意旨所稱檢察官對於拒絕延後執行之理
    由未正式作成書面並載明理由，僅由書記官以電話告知不准
    許延後執行，而書記官亦無說明理由云云。惟查，嘉義地檢
    署檢察官就受刑人於110年9月23日提出延後執行之聲請，經
    審核後，於110年9月28日以嘉檢曉六110執更助129字第1109
    024028號函覆受刑人「台端聲請暫緩執行本署110年執更助
    字第129號案件刑罰，因查無刑事訴訟法第467條停止執行之
    原因，礙難准許，請於110年10月1日下午2時30分到案執行
    ，逾期依法拘提/通緝」等情，已如前述，並有上開函文1份
    在卷為證，是嘉義地檢署檢察官已以函文告知受刑人否准之
    原因，並非聲明異議意旨所稱僅由書記官以電話告知結論，
    未正式作成書面等情。又聲明異議人雖主張未予其當面陳述
    意見之機會云云，然檢察官執行之指揮，係刑事裁判執行之
    事項，而刑事訴訟法第八編（第456 條至486 條）有關裁判
    執行之規定，並未規定檢察官就是否准許延後執行之判斷前
    ，須給予受刑人當面陳述意見之機會，故本案檢察官於審核
    准否聲明異議人延後執行前，未先通知聲明異議人當面陳述
    意見，並無不法。況且，聲明異議人就陳述本案延後執行之
    意見，已2度透過遞送書狀方式為之，是聲明異議人此部分
    之主張，尚難憑採。另受刑人請求停止執行乙節，然此係屬
    執行檢察官之職權，應循相關程序辦理，受刑人向本院聲請
    停止執行，亦屬無據，附此敘明。　　　　
五、綜上所述，本案檢察官依職權裁量認定受刑人應入監執行並
    否准其延後執行聲請之執行指揮，並無違法或不當。受刑人
    指摘檢察官執行之指揮不當，並非可採，其聲明異議為無理
    由，應予駁回。　　
六、依刑事訴訟法第486 條，裁定如主文。
中　　華　　民　　國　　110 　年　　12　　月　　13　　日
                  刑事第八庭  法  官   蕭孝如
以上正本證明與原本無異。
如不服本裁定，應於裁定送達後5 日內向本院提出抗告狀（須附
繕本）。
                              書記官   沈佩霖
中　　華　　民　　國　　110 　年　　12　　月　　13　　日